臺灣高等法院臺中分院刑事裁定　
110年度聲字第994號
聲  請  人  臺灣高等檢察署臺中檢察分署檢察官
受  刑  人  羅文忠



上列聲請人因受刑人數罪併罰有二裁判以上，聲請定其應執行之
刑（聲請案號：110年度執聲字第483號），本院裁定如下：
    主  文
羅文忠因犯如附表所示各罪所處之刑，應執行有期徒刑貳年。
    理  由
一、聲請意旨略以：受刑人羅文忠因詐欺數罪，先後經判決確定
    如附表，應依刑法第53條、第51條第5款規定，定其應執行
    之刑，於是依刑事訴訟法第477條第1項聲請裁定等語。
二、經查，本件受刑人因犯如附表所示數罪，經法院分別判處如
    附表所示之刑，均經確定在案。茲檢察官聲請定其應執行之
    刑，本院審核認聲請為正當，應定其應執行之刑。
三、數罪併罰，有二裁判以上者，依第51條之規定，定其應執行
    之刑；又數罪併罰，分別宣告其罪之刑，如宣告多數有期徒
    刑者，於各刑中之最長期以上，各刑合併之刑期以下，定其
    刑期，但不得逾30年，刑法第53條、刑法第51條第5款分別
    定有明文。又法律上屬於自由裁量之事項，並非概無法律性
    之拘束。自由裁量係於法律一定之外部性界限內（以定執行
    刑言，即不得違反刑法第51條之規定），使法官具體選擇以
    為適當之處理；因此在裁量時，必須符合所適用之法規之目
    的。更進一步言，須受法律秩序之理念所指導，此亦即所謂
    之自由裁量之內部性界限。關於定應執行之刑，既屬自由裁
    量之範圍，其應受此項內部性界限之拘束，要屬當然（最高
    法院80年台非字第473號判決意旨參照）。而受刑人所犯如
    附表編號1至4所示10罪，曾經本院以109年度上訴字第939號
    判決與該判決附表七編號1、5、6、8、9、11、13、14、16
    至20、22至27、29至31、33至38所示各罪主刑部分，定其應
    執行刑為有期徒刑4年，受刑人不服提起上訴，嗣經最高法
    院以109年度台上字第5513號判決，就上開判決附表七編號1
    、5、6、8、9、11、13、14、16至20、22至27、29至31、33
    至38部分，撤銷發回本院審理而尚未確定，本件附表編號1
    至4所示之10罪則經駁回上訴而告確定等情，有上開刑事判
    決及臺灣高等法院被告前案紀錄表各1份存卷可佐。上開本
    院先前所為刑事判決所定應執行之刑，雖將因最高法院撤銷
    發回判決，該合併所定應執行之刑即經撤銷而當然失效，惟
    揆諸前揭說明，經本院審核相關案卷、考量自由裁量之範圍
    應受內部性界限之拘束（即法律秩序之理念及法律目的之內
    部性界限）及不利益變更禁止原則，避免本件定應執行刑後
    反較定應執行刑之前更不利於受刑人，爰定其應執行之刑如
    主文所示。
　據上論斷，應依刑事訴訟法第477條第1項，刑法第53條、第51
  條第5款，裁定如主文。
中　　華　　民　　國　　110 　年　　4 　　月　　20　　日
           刑事第十一庭    審判長法　官   張  意  聰
                                 法　官   李  明  鴻
                                 法　官   周  瑞  芬
以上正本證明與原本無異。
如不服本裁定，應於收受送達後5日內向本院提出抗告書狀（須
附繕本）。
                                 書記官   涂  村  宇
　　　　　　　　　　　　　　　　 
中　　華　　民　　國　　110 　年　　4 　　月　　20　　日

附表：受刑人羅文忠定應執行之刑案件一覽表
編           號           1         2 罪           名  犯三人以上共同詐欺取財罪 犯三人以上共同詐欺取財罪 宣    告     刑  有期徒刑1月4月（共6罪） 有期徒刑1年10月 犯  罪  日   期  ①108年5月5日、 ②108年5月7日、 ③108年5月11日、 ④108年5月16日、 ⑤108年5月17日、 ⑥108年5月18日 108年5月8日至同年6月13日 偵查(自訴)機關年  度  案   號  臺灣臺中地方檢察署108年度偵字第17294、17673、17674、20355、20707、21416、27705號 臺灣臺中地方檢察署108年度偵字第17294、17673、17674、20355、20707、21416、27705號 最後事實審 法        院 臺灣高等法院臺中分院 臺灣高等法院臺中分院  案        號 109年度上訴字第939號 109年度上訴字第939號  判 決  日 期 109年8月26日 109年8月26日 確定判決 法        院 臺灣高等法院臺中分院 臺灣高等法院臺中分院  案        號 109年度上訴字第939號 109年度上訴字第939號  判        決確 定  日 期 109年12月31日 109年12月31日 是否為得易科罰金、得易服社會勞動之案件  不得易科罰金  不得易服社會勞動   不得易科罰金  不得易服社會勞動  備           註  臺灣臺中地方檢察署110年度執字第1778號  
編           號           3         4 罪           名  犯三人以上共同詐欺取財罪 犯三人以上共同詐欺取財罪 宣    告     刑  有期徒刑1月6月 有期徒刑1年5月（共2罪） 犯  罪  日   期  108年5月21日 ①108年5月27日、 ②108年5月29日 偵查(自訴)機關年  度  案   號  臺灣臺中地方檢察署108年度偵字第17294、17673、17674、20355、20707、21416、27705號 臺灣臺中地方檢察署108年度偵字第17294、17673、17674、20355、20707、21416、27705號 最後事實審 法        院 臺灣高等法院臺中分院 臺灣高等法院臺中分院  案        號 109年度上訴字第939號 109年度上訴字第939號  判 決  日 期 109年8月26日 109年8月26日 確定判決 法        院 臺灣高等法院臺中分院 臺灣高等法院臺中分院  案        號 109年度上訴字第939號 109年度上訴字第939號  判        決確 定  日 期 109年12月31日 109年12月31日 是否為得易科罰金、得易服社會勞動之案件  不得易科罰金  不得易服社會勞動   不得易科罰金  不得易服社會勞動  備           註  臺灣臺中地方檢察署110年度執字第1778號